【裁判字號】    91,訴,1164
【裁判日期】    920307
【裁判案由】    
【裁判全文】
臺灣桃園地方法院民事判決  九十一年度訴字第一一六四號
    原      告  國華產物保險股份有限公司
    法定代理人  甲○○
    訴訟代理人  乙○○
                己○○
    被      告  丁○○
    法定代理人  丙○○
    訴訟代理人  戊○○
右當事人間損害賠償事件，本院判決如左：
    主      文
被告應給付原告新臺幣陸拾貳萬肆仟肆佰肆拾捌元，及自民國九十一年五月十四日起
至清償日止，按年息百分之五計算之利息。
訴訟費用由被告負擔。
    事      實
甲、原告方面：
一、聲明：求為判決如主文第一項所示。
二、陳述：
（一）原告承保訴外人陳秀香所有車號ＱＧ三－三０一號輕型機車之強制汽車責任險
      ，保單號碼為0000－00000000號，被告於民國九十年五月六日十
      六時許，駕駛該車行駛至桃園縣中壢市○○街五三號前時，因駕駛不慎，與車
      號為Ｖ七－八一二號營業小客車發生擦撞，致使原告承保車輛之駕駛人即被告
      與後座乘客姚皖彥均受傷。本件車禍事故造成後座乘客姚皖彥腦部受傷，原告
      業依強制汽車責任保險契約賠付被害人姚皖彥新台幣（下同）一百七十七萬五
      千五百零九元。被告係無照駕駛，依強制汽車責任保險法第二十七條第四款之
      規定及財政部之函令說明『若汽車交通事故涉及二輛以上汽車時，保險人對駕
      駛人體傷、殘障及死亡部分，仍須依本法規定給付保險金並不得向其求償，但
      對該駕駛以外之第三人（含車上負載乘客及車外之他人），因此遭受之體傷，
      殘障或死亡部分，保險人於給付保險金後仍得依該駕駛人之肇事責任比例向其
      求償』，本件車禍原告給付被害人姚皖彥之保險金為一百七十七萬五千五百零
      九元，依前述之說明，原告得向被告求償。另本件肇事二輛車輛皆為被保險車
      ，依強制汽車責任保險法第三十四條第二項之規定，原告對被害人姚皖彥所給
      付保險金部分，原告已自第三人第一產物保險股份有限公司按比例分攤保險金
      之二分之一，故原告實際給付姚皖彥之保險金為六十二萬四千四百四十八元，
      原告於上開給付範圍內得向被告求償之。
（二）本件事故被告未領有駕駛執照而駕車，與他車發生碰撞，致被害人姚皖彥受傷
      ，被害人係被告之乘客，被告對被害人姚皖彥應負侵權行為損害賠償責任，被
      告雖抗辯其自己亦受傷，然其對其後之乘客而言，被告則為加害人，其自應對
      於被害人負損害賠償責任。同法第三十一條係保險人對於第三人之代位權，且
      同條第二項前段係將第三人排除於代位求償對象之外，被告為加害人，並非第
      三人，自不得主張本法第三十一條免責。
（三）強制汽車責任保險法第二十五條所規定之保險給付項目為傷害醫療給付、殘障
      給付、死亡給付。又依強制汽車責任保險給付標準第二條第二項所稱之醫療費
      用包括急救費用、診療費用、接送費用、看護費用。另依給付標準第三條第二
      項所定之第二級殘障程度之給付標準為一百一十七萬元，而上述金額即強制汽
      車責任保險法中之法定最低保險金額，其制定之目的，在於對於被害人提供基
      本保障，被保險人依法對於被害人負有損害賠償責任時，在此法定最低保險金
      額之範圍內，保險人有給付保險金之義務。但被害人所得請求給付之數額，仍
      需依其對被保險人所得請求之損害賠償額定之，而非僅限於保險人給付保險金
      之範圍。
（四）按因故意或過失，不法侵害他人之權利者，負損害賠償責任；不法侵害他人之
      身體或健康者，對於被害人因此喪失或減少勞動能力，或增加生活上之需要時
      ，應負損害賠償責任。不法侵害他人之身體、健康者，被害人雖非財產上之損
      害，亦得請求賠償相當之金額，此民法第一百八十四條第一項前段、第一百九
      十三條第一項、第一百九十五條第一項分別定有明文。本件被告既因過失不法
      侵害被害人姚皖彥之身體健康，自應負侵權行為損害賠償責任，茲將被害人姚
      皖彥得請求之金額分述如下：
（１）醫療費用部分：本件車禍所支出之醫療費用為四千四百四十八元，看護費用為
      三萬元，合計為三萬四千四百四十八元。
（２）工作損失部分：被害人姚皖彥自發生本件事故後，依長庚紀念醫院診斷結果為
      ：「左側額葉顳葉硬腦膜下出血，右側顳葉顱內延遲性出血及右顳葉顱內遲延
      性出血及右顳骨骨折術後，右側額葉硬腦膜上出血及左側額葉顱內遲延性出血
      術後，右耳聽力喪失。」；「顱內出血大於三十ＣＣ，嚴重程度到達創傷嚴重
      程度分數六十分以上，有認知及記憶障礙，日常生活須他人協助」，依勞工保
      險殘廢給付標準，因高度精神、神經障礙，為維持生命必須之日常生活活動之
      一部須他人扶助者，適用第二級。而依勞工保險條例第五十三條附表所載殘障
      等級，一、二、三級均為終身不能從事任何工作，故為百分之百喪失勞動能力
      。本件事故發生時依行政院勞工委員會公佈之每月最低工資為一萬五千八百四
      十元計算，受害人姚皖彥七十三年七月七日出生，至一百三十三年七月七日始
      年滿六十歲，工作年數共四十三年六十二日，若以四十三年計算，其喪失勞動
      能力之損失共計四百二十九萬七千八百零八元。
（３）精神慰撫金部分：被害人姚皖彥年紀尚輕，經此劇變，無法工作，身心受創，
      請求精神慰撫金一百萬元。
（４）以上合計被害人姚皖彥之損害為五百三十三萬二千二百五十六元。
（六）強制汽車責任保險法第二十七條之規定，其立法意旨為被保險人或汽車使用人
      之惡意行為於一般保險均除外不保，惟強制汽車責任險係政策性保險，為保障
      被害人，始規定保險人仍應給付被害人保險金，但同時賦予保險人向加害人求
      償之權利，以資平衡。然被保險人因未領有合格駕照而肇事，因有重大可歸責
      事由，已接近未必故意，且此種駕駛人穿梭於道路上無異於不定時炸彈，具有
      高度之危險性，自應予以遏止，不給予本保險之保障。惟為保障無辜之被害人
      ，雖將之納入本法保障，但應於法律上使此種被保險人負終局責任，方為公平
      。而強制汽車責任保險法第三十一條規定，汽車交通事故之發生，如可歸責於
      被保險人或加害人以外之第三人者，保險人得於給付金額範圍內代位行使被保
      險人對於該第三人之損害賠償請求權，前項第三人為被保險人或加害人之家屬
      者，保險人無代為求償之權利。本條規定之代位求償之對象限於被保險人或加
      害人以外之第三人，即該第三人既非被保險人，亦非加害人。另強制汽車責任
      險第八條規定，本法所稱之被保險人，係指依本法第四條投保本保險或其他因
      使用或管理被保險汽車造成汽車交通事故之人。本件被告係使用被保險汽車而
      發生交通事故，自為本法第八條所稱之被保險人，經查，被告無照駕駛，保險
      人於給付保險金後自得依同法第二十七條規定向被告求償。被告既為同法所規
      定之被保險人，應無同法第三十一條規定之適用。
三、證據：提出強制險理賠申請書及理賠計算書一紙、桃園縣警察局中壢分局道路交
    通事故證明書一紙、診斷證明書五紙、全民健康保險重大傷病證明申請書一紙、
    長庚紀念醫院醫療費用收據十一紙、看護費用收據一紙、統一發票一紙、受益人
    領款收據一紙、戶籍謄本一紙為證。
乙、被告方面：
一、聲明：求為判決駁回原告之訴。
二、陳述：
（一）原告提起本件訴訟所依據之請求權基礎無非係以被告之行為已該當侵權行為之
      構成要件，而依民法第一百八十四條第一項前段之規定請求之。然本件訴訟之
      前提事實係被告騎乘機車與訴外人陳正華發生交通事故，惟被告所騎乘之機車
      係向原告投保強制汽車責任險，故原告就事故之發生已依約給付一百七十七萬
      五千五百零九元之保險金，今原告依侵權行為請求被告負賠償責任，係以被告
      無照駕駛而發生事故，然被告究侵害原告何種權利，造成原告受有何種損害，
      均未見原告說明，其遽以侵權行為訴請被告賠償，此法律見解實屬牽強。
（二）又按財政部前揭函示認，若汽車交通事故涉及二輛以上汽車時，保險人對該駕
      駛人體傷、殘廢或死亡給付，仍須依本法規定給付保險金且不得向其求償，但
      對駕駛人以外之第三人（含車上負載乘客或車外之他人）因此遭受之體傷、殘
      廢或死亡部分，保險人於給付保險金後仍得依該駕駛人之肇事責任比例向其求
      償。本件交通事故之發生，係由被告騎乘輕型機車搭載被害人姚皖彥，沿桃園
      縣中壢市○○路往中山東路行駛時，訴外人陳正華駕駛之營業小客車，因超車
      而侵入被告所行駛之車道，致撞及被告騎乘之機車，受有多處傷害，然該事故
      之肇事主因實係訴外人陳正華無照駕駛營業小客車侵入對方來車道，被告並無
      過失。又原告依強制汽車責任據以請求被告給付之金額，仍須依肇事責任之比
      例計算。再道路交通管理處罰條例第二十一條規定，其立法之目的實為保障汽
      機車駕駛人因不諳交通常識而違反交通號誌及不熟稔機動車輛之駕駛方式，而
      造成交通意外，本件交通事故之發生，實係肇因於訴外人陳正華超車而駛入對
      向車道，被告並未超速行駛，復遵守交通規則，是縱被告已盡相當之注意，或
      縱加以相當之注意仍不免發生事故，故被告就交通事故毫無過失，從而被告自
      無須就肇事責任比例負擔責任。縱原告依強制汽車責任保險法第二十七條之規
      定得向被告求償，原告僅得按被告肇事責任比例求償，原告請求被告負全部肇
      事責任，顯無理由。
（三）再依據強制汽車責任保險法第三十一條之規定，汽車交通事故之發生，如可歸
      責於被保險人或加害人以外之第三人者，保險人得於給付金額範圍內，保險人
      得於給付金額範圍內代位行使被保險人對於該第三人之損害賠償請求權。前項
      第三人為被保險人或加害人之家屬者，保險人無代位求償之權利。但在汽車交
      通事故係由其故意所發生者，不在此限。本件被告為被害人姚皖彥之雙胞胎弟
      弟，被保險人陳秀香之子，故合於前條之規定，原告對於被告自無代位求償權
      。
三、證據：提出臺灣省桃園縣區車輛行車事故鑑定委員會鑑定意見書一紙。
丙、本院依職權調取本院九十年度交易字第四二三號刑事卷。
    理      由
一、本件原告起訴主張其承保訴外人陳秀香所有車號為ＱＧ三－三０一輕型機車之強
    制汽車責任險，保單號碼為0000－00000000號，被告於九十年五月
    六日十六時許，無照駕駛系爭保險車輛行駛至桃園縣中壢市○○街五三號前時，
    與車號為Ｖ七－八一二號營業小客車發生擦撞，致使原告承保車輛之後座乘客姚
    皖彥受有腦部傷害，並達認知及記憶障礙，日常生活均需他人協助之程度，原告
    業依保險契約賠付被害人姚皖彥一百七十七萬五千五百零九元之醫療費用、工作
    損害及精神慰撫金損害。被告丁○○係無照駕駛，依強制汽車責任保險法第二十
    七條第四款之規定，原告得向被告求償之。但本件兩輛肇事車輛均為被保險車，
    依強制汽車責任保險法第三十四條第二項之規定，原告對被害人姚皖彥所給付保
    險金部分，原告已自第三人第一產物保險股份有限公司按比例分攤保險金之二分
    之一，故原告實際給付被害人姚皖彥之保險金為六十二萬四千四百四十八元，原
    告於上開給付範圍內得向被告求償之，為此，提起本件訴訟。
二、被告則以原告對於被告並無任何侵權行為損害賠償請求權存在；以及本件車禍之
    發生乃因訴外人陳正華超車侵入被告所行駛之車道，致撞及被告騎乘之機車，被
    告雖無照駕駛，但其對於車禍之發生顯無過失；並即便被告對於車禍之發生與有
    過失，原告亦僅得依被告之過失比例求償之，不得令被告負完全責任。末被告為
    被害人之親生兄弟，與被保險人陳秀香為母子，同為家屬，依強制汽車責任保險
    法第三十一條第二項之規定，原告對於被告無代位求償權等語置辯。
三、本件原告起訴主張其承保訴外人陳秀香所有車號為ＱＧ三－三０一號輕型機車之
    強制汽車責任險，被告於前開時地無照駕駛系爭保險機車，行經桃園縣中壢市○
    ○路五三號前，與訴外人陳正華所駕駛車號Ｖ七－八一二號營業小客車發生碰撞
    ，致使後座乘客姚皖彥腦部受有傷害，目前仍有記憶及認知障礙，日常生活均須
    他人協助，原告已依強制險契約賠償被害人姚皖彥一百七十七萬五千五百零九元
    ，後原告自訴外人陳正華之保險人即第一產物保險股份有限公司受償保險金二分
    之一，原告尚有六十二萬四千四百四十八元未受償等事實，為被告所不爭執，並
    業據原告提出強制險理賠申請書及計算書一紙、桃園縣警察局中壢分局道路交通
    事故證明書一紙、診斷證明書五紙、受益人領款收據一紙為證，故堪信原告此部
    分主張為真實。
四、按強制汽車責任保險法第二十七條規定：被保險汽車發生汽車交通事故，加害人
    有下列情事之一者，保險人仍應依本法規定給付保險金，但得在給付金額範圍內
    ，向加害人求償：（一）酒醉或吸食毒品、迷幻藥而駕車者。（二）從事犯罪行
    為或逃避合法拘捕者。（三）自殺或故意行為所致者。（四）違反道路交通管理
    處罰條例第二十一條之規定而駕車者。（五）未經被保險人允許而駕車者。而所
    謂道路交通管理處罰條例第二十一條第一項第一款之規定乃指汽車駕駛人未領有
    駕駛執照駕車者而言。然強制汽車責任保險法第三條明定所規範之汽車，指公路
    法第二條第八款規定之汽車及行駛道路之動力機械，故機車亦為強制汽車責任險
    所規範之範圍，解釋上機車駕駛人未領有駕駛執照而駕車者，亦有強制汽車責任
    保險法第二十七條第四款之適用。本件原告主張被告未領有駕駛執照而騎乘機車
    ，為被告所不爭執，自堪信為真實，從而，原告主張被告合於強制汽車責任保險
    法第二十七條第四款之規定，應為可採。
五、再強制汽車責任保險法第二十七條之法律性質究竟為何？按汽車責任保險，乃被
    保險人與保險人簽訂契約，由要保人支付保險對價，約定保險人於汽車事故發生
    被保險人對於被害人負有侵權行為損害賠償責任時，由保險人負責賠償被害人損
    害之保險制度。本來一般保險制度，保險人對於被保險人之故意或惡意行為所致
    之保險事故，毋庸賠付，但如此一來，被害人將求償無門，故強制汽車責任保險
    法對於被保險人之故意或惡意行為，仍要求保險人賠付，但為減低道德危險，故
    使保險人對於被害人理賠之後，再向被保險人求償，由被保險人於此特殊情形須
    負終局賠償責任，而保險人之所以能向被保險人求償，實係因保險人對被害人給
    付後，當然受讓受害人對被保險人之損害賠償請求權，此屬債權之法定移轉，為
    權利之繼受取得，其請求之額度及時效計算，均以受害人之請求權為準，性質上
    為代位權，並非新生之求償權。本件原告雖依強制汽車責任險賠償被害人姚皖彥
    一百七十七萬五千五百零九元，但其既屬法定繼受被害人姚皖彥之損害賠償請求
    權，原告是否得向被告請求，仍須視被害人姚皖彥對於被告是否有侵權行為賠償
    請求權存在並受其額度限制。本件被告否認其對於車禍之發生有過失，然查：被
    告無照駕駛搭載被害人姚皖彥行經前揭路段，與訴外人陳正華所駕駛之車號Ｖ七
    －八一二號自小客車發生碰撞，而道路交通管理處罰條例第二十一條、第六十九
    條規定須領有駕駛執照始得駕車，此乃屬於保護其他用路人之法律，被告違反該
    規定，依民法第一百八十四條第二項前段之規定，已先推定有過失。再本院職權
    調取之本院九十年度交易字第四二三號刑事卷所附之道路交通事故調查報告表及
    現場照片（見刑事卷附之偵查卷第八、九、十頁）可知，雙方之碰撞點在於被告
    所行駛之車道上。又訴外人陳正華於警訊時稱：「車禍發生當時我駕駛營業小客
    車往中山東路方向行駛，因我行駛的車道前方有輛自小客車行駛速度緩慢，我便
    超車行駛到對向車道，我還看一下對向車道有無來車，發現沒有車輛才超車過去
    ，對方的機車行駛速度非常快，在肇事地點就發生碰撞車禍」（見偵查卷第六頁
    背面）。又被告於警訊時亦稱：「車禍發生當時我駕駛輕機車由中壢市○○街往
    龍昌街方向行駛，在肇事現場對方當事人陳正華駕駛之營業小客車在龍昌路方向
    行駛，超越到我所行駛的車道撞上我及我哥哥姚皖彥」、「我時速約四十至五十
    公里」（見偵查卷第三頁背面）。又訴外人陳正華於本院刑事庭供稱：「他們騎
    很靠分車道，他們應該靠右」；被告亦陳稱：「我右邊電線桿還有單行道有車過
    來，所以我沒有靠右騎，突然計程車衝出來，我前方有車，我騎汽車旁邊，右手
    邊很多車子，無法靠過去」（見刑事卷第十二及第十三頁）。按汽車在劃有分向
    限制線之雙向二車道路段行駛時，不得駛入來車之車道內。又慢車行駛，應遵守
    道路交通標誌、標線、號誌之指示，並服從執行交通職務警察之指揮；慢車應在
    劃設之慢車道上靠右順序行駛，在未劃設慢車道之道路，應靠右側路邊行駛，此
    道路交通安全規則第九十七條第二款及第一百二十四條第一項、第二項前段均定
    有明文。本件肇事路段為市區道路○道路中央劃有行車分向線、雙向二車道、直
    路、速限為四十公里，訴外人陳正華應注意不得駛入來車車道，而被告應注意不
    能超速並應靠右行駛，依當時天候為天晴日間、路況良好，並無不能注意之情形
    ，其二人均疏未注意，訴外人陳正華竟駛入來車車道，而被告則超速並未靠右行
    駛，致發生本件車禍，足見，其等二人對於本件事故之發生均有過失，且其過失
    行為與被害人姚皖彥之傷害結果間均具有相當因果關係，此臺灣省桃園縣區車輛
    行車事故鑑定委員會對於訴外人陳正華之過失認定亦同此見，此有該會於九十年
    十二月十四日所發之九十府車鑑桃字第九０一四三六號函文一紙附卷可查。雖該
    會僅認定被告無照駕駛輕機車僅有違規定，疏未認定有過失，然本院已認定被告
    之過失如前所述，不受該會之鑑定意見所拘束，故無解於被告之不法過失責任。
    又按因故意或過失不法侵害他人之權利者，負損害賠償責任。數人共同不法侵害
    他人之權利者，連帶負損害賠償責任，此民法第一百八十四條第一項前段及第一
    百八十五條第一項前段定有明文。本件被告及訴外人陳正華不法過失行為共同造
    成被害人姚皖彥之傷害，其應連帶負損害賠償責任，被告抗辯其無過失，毋庸負
    責，所辯並不足採。又被告抗辯應僅就肇事比例負責云云。然按被告及訴外人陳
    正華對於姚皖彥係負連帶賠償責任，被害人姚皖彥本得對於被告或訴外人陳正華
    為一部或全部之請求。至於雖被害人姚皖彥為被告之後座乘客，被告為被害人姚
    皖彥之使用人，此僅在於被害人姚皖彥向訴外人陳正華求償時，訴外人陳正華可
    請求姚皖彥承擔使用人即被告之過失責任，適用過失相抵減免賠償，而被告對被
    害人姚皖彥仍負連帶賠償義務，非可解為被告僅對於其肇事比例負責，被告此部
    分抗辯顯有誤會。綜上所述，被告與訴外人既共同因不法過失行為造成被害人姚
    皖彥受有腦部傷害，其對於被害人姚皖彥應負連帶賠償責任。被告合於強制汽車
    責任保險法第二十七條第四款之規定，原告已依該規定給付被害人姚皖彥之損害
    ，其自應法定移轉繼受被害人姚皖彥對於被告之損害賠償請求權，此已臻明確。
    故被告抗辯原告對其無任何損害賠償請求權基礎，所辯不足採。再原告主張被害
    人姚皖彥因此車禍致使腦部受有「左側額葉顳葉硬腦膜下出血，右側顳葉顱內延
    遲性出血及右顳葉顱內遲延性出血及右顳骨骨折術後，右側額葉硬腦膜上出血及
    左側額葉顱內遲延性出血術後，右耳聽力喪失」以及「顱內出血大於三十ＣＣ，
    嚴重程度到達創傷嚴重程度分數六十分以上，有認知及記憶障礙，日常生活須他
    人協助」，終身不能從事任何工作，勞動能力損害為四百二十九萬七千八百零八
    元、醫療費用損害為三萬四千四百四十八元、精神慰撫金為一百萬元，合計被害
    人姚皖彥之損害為五百三十三萬二千二百五十六元等事實，均為被告所不爭執，
    並業據原告提出診斷證明書、長庚紀念醫院醫療費用收據、看護費用收據及戶籍
    謄本等件為證，自堪信為真實，從而，本件原告主張被害人姚皖彥對於被告之損
    害賠償請求權為五百三十三萬二千二百五十六元為可採，此已遠逾於原告請求之
    六十二萬四千四百四十八元範圍，故原告之請求並未超過被害人姚皖彥對於被告
    之損害賠償請求權額度，故原告在此範圍代位被害人姚皖彥向被告請求賠償，於
    法有據，應准許之。
六、至被告復抗辯其與被保險人陳秀香為母子，依強制汽車責任保險法第三十一條第
    二項之規定，被告為被保險人之家屬，原告對其無代位求償權云云。然按該法第
    三十一條規定，汽車交通事故之發生，如可歸責於被保險人或加害人以外之第三
    人者，保險人得於給付金額範圍內代位行使被保險人對於該第三人之損害賠償請
    求權。前項第三人為被保險人或加害人之家屬者，保險人無代位求償之權利。所
    謂第三人乃指被保險人或加害人以外之第三人，而被告為使用管理被保險車輛之
    人，即為同法第八條所規定之被保險人，其自非第三人。再即便被告同時為被保
    險人陳秀香之家屬，然強制責任險本為要保人支付保險費對價，約定保險人於被
    保險人汽車事故責任發生時，代為被保險人賠償被害人之損害，該保險之目的本
    在保障被保險人，故即便被保險人為加害人，原則上，保險人仍不得代位被害人
    向被保險人請求。且為貫徹保障，若汽車交通事故之發生，如可歸責於被保險人
    以外之第三人時，而該第三人為被保險人之家屬，與被保險人有共同生活之關係
    ，利害一致，若使保險人對之有代位請求權，無異左手獲得保障，又由右手支出
    ，此與責任險契約保障被保險人之立法意旨相違，故此為強制汽車責任保險法第
    三十一條第二項之立法目的。然前已述及，為減低道德危險，避免被保險人因強
    制責任保險保障其賠償責任，而任意為惡意行為，被保險人若有前揭同法第二十
    七條所規定之行為，其則不在禁止代位之範圍，保險人得於給付保險金後，對於
    被保險人得求償之。準此，強制汽車責任保險法第二十七條對於違反規定之被保
    險人尚有求償權，依舉重足以明輕之法理，即便加害人為被保險人之家屬，亦在
    求償之範圍，此均意在降低道德危險之故，故即便被告為被保險人陳秀香之家屬
    ，原告仍得依強制汽車責任保險法第二十七條之規定對於被告求償之，被告並無
    同法第三十一條第二項之適用，其此部分抗辯無理由。
七、綜上所述，本件原告爰依強制汽車責任保險法第二十七條之規定，請求被告給付
    六十二萬四千四百四十八元，及自起訴狀繕本送達翌日即九十一年五月十四日起
    至清償日止，按年息百分之五計算之利息，於法有據，應准許之。
八、兩造其餘攻擊防禦之方法，對於本件判決之結果，不生影響，爰不一一贅述。
九、據上論結：本件原告之訴為有理由，依民事訴訟法第七十八條之規定，判決如主
    文。
中      華      民      國      九十二      年      三      月    七    日
                                臺灣桃園地方法院民事第一庭
~B法      官  田玉芬
右為正本係照原本作成
如對本判決上訴應於判決送達後二十日內向本院提出上訴狀
中      華      民      國      九十二      年      三      月    十四  日
~B法院書記官  羅文


司法院資訊處製作；財團法人民間司法改革基金會備份。
